【裁判字號】    92,易,394
【裁判日期】    920804
【裁判案由】    竊盜
【裁判全文】
臺灣彰化地方法院刑事判決                          九十二年度易字第三九四號
    公  訴  人  臺灣彰化地方法院檢察署檢察官
    被      告  甲○○
右列被告因竊盜案件，經檢察官提起公訴（九十二年度偵字第七七０、二三八三號）
，本院判決如左：
        主  文
甲○○連續攜帶兇器竊盜，處有期徒刑拾壹月，緩刑年，緩刑期內付保護管束。扣
案之Ｔ型板手壹支沒收之。
        事  實
一、甲○○因缺車代步及缺款，竟基於為自己不法所有意圖之概括犯意，先於民國九
    十二年三月十二日上午七時許，在彰化縣埔心鄉○○路○段三二０巷四號前，攜
    帶所有客觀上足供為兇器使用之之Ｔ型板手一支，利用丁○○所有、停放該處之
    車牌號碼ＱＪ─一０七一號自小客車車門未鎖之機會，打開車門進入車內，並以
    上開Ｔ型板手一支發動引擎後駕駛離去之方式，竊取上開自小客車一部，供己作
    為代步之工具；又於九十二年三月十二日下午一時三十分許之白天，駕駛前揭竊
    得之車牌號碼ＱＪ─一０七一號自小客車，搭載與其共同具有進入他人所有住宅
    竊取物品之為自己不法所有意圖犯意聯絡之真實姓名不詳、綽號「阿鋒」之成年
    男子，一起前往邱秀滿（起訴書誤載為乙○○○）位於彰化縣永靖鄉邱厝巷二之
    一號住處，由甲○○先行自邱秀滿上址住宅後方鐵架爬至二樓，並以在附近隨手
    撿拾、客觀上足供為兇器使用之鐵鎚一支，打破該屋預留裝放冷氣之窗口玻璃，
    並自上開窗口進入房屋內（毀損及侵入住宅部分，均未據告訴），再至一樓打開
    大門讓綽號「阿鋒」之男子進入後，著手在廚房、客廳及臥室等處翻動、找尋貴
    重物品，旋因聽聞屋外有人喊叫「有小偷」一語，乃匆忙自廚房後門爬牆離去始
    未能得逞而未遂。甲○○於跑出屋外後，隨即為鄰近之村民合力逮捕報警處理而
    查獲，並起出上開Ｔ型板手及鐵鎚各一支扣案；綽號「阿鋒」之男子則乘隙逃逸
    。
二、案經彰化縣警察局員林分局報請臺灣彰化地方法院檢察署檢察官偵查起訴。
        理  由
一、訊據被告甲○○對於右揭事實，除否認扣案之Ｔ型板手一支為其所有一節以外，
    其餘則均坦承不諱，辯稱：上開Ｔ型板手一支並非伊所有云云。惟查：前開扣案
    之Ｔ型板手一支，係被告所有、供以竊取車牌號碼ＱＪ─一０七一號車輛所用之
    工具一情，業據被告於警訊時供述屬實，被告事後空言辯稱非其所有云云，尚無
    可信。此外，復有被害人丁○○、證人即被害人邱秀滿之姊姊張邱草雲二人分別
    於警訊時之指述、證述、贓物認領保管單一件及照片二幀在卷可稽，並有Ｔ型板
    手及鐵鎚各一支扣案可佐，本件事證明確，被告犯行洵足認定。
二、核被告所為，係犯刑法第三百二十一條第一項第三款之攜帶兇器竊盜罪、第三百
    二十一條第二項、第一項第三款、第二款之攜帶兇器、毀越安全設備竊盜未遂罪
    （被告此部分之攜帶兇器、毀越安全設備竊盜未遂犯行，已據起訴事實載明，惟
    起訴法條誤引刑法第二十一條第二項、第一項第二款，併予敘明）。又被告與真
    實姓名不詳、綽號「阿鋒」之成年男子間，就上開攜帶兇器、毀越安全設備竊盜
    未遂犯行部分，有犯意聯絡與行為分擔，應論以共同正犯。再被告先後二次之竊
    盜犯行，時間緊接，犯罪基本構成要件相同，顯係基於概括之犯意反覆為之，為
    連續犯，應依連續犯之規定，論以較重之攜帶兇器竊盜既遂罪，並加重其刑。爰
    審酌被告之素行、犯罪之動機、目的係為圖一己之私利、手段、竊得車輛之價值
    、對被害人丁○○、邱秀滿二人所生之危害及犯罪後之態度等一切情狀，量處如
    主文所示之刑。另被告前未曾受有期徒刑以上刑之宣告，有臺灣彰化地方法院檢
    察署刑案資料查註紀錄表及臺灣高等法院被告全國前案紀錄表各一份在卷可考，
    其經此科刑教訓，當知警惕而無再犯之虞，本院綜核各情，認其所受刑之宣告，
    以暫不執行為適當，爰依法併予宣告緩刑三年，以啟自新；且本院認以被告之年
    紀，宜由具有專業知識之觀護人輔導其品德，希其改過遷善，以避免因觀念偏差
    而犯罪，爰併宣告緩刑期內付保護管束。
三、扣案之Ｔ型板手一支，係被告所有、供竊盜所用之物，已詳述如前，爰依刑法第
    三十八條第一項第二款之規定，併予宣告沒收之。至扣案之鐵鎚一支，被告否認
    為其所有，且乏證據足認係被告或共犯「阿鋒」之男子所有之物，亦非屬違禁物
    ，核與沒收之要件不符，故不予宣告沒收之，附予敘明。
四、公訴意旨另略以：被告甲○○基於為自己不法所有之意圖，於九十一年八月三十
    日上午六時許，在彰化縣溪湖鎮○○街二五八號前，竊取被害人丙○○所有、停
    放該處之車牌號碼ＰＨ─二０二二號自用小客車一輛，因認被告另涉犯刑法第三
    百二十條第一項之普通竊盜罪。按犯罪事實應依證據認定之，無證據不得推定其
    犯罪事實，刑事訴訟法第一百五十四條定有明文；復按所謂認定犯罪事實之證據
    ，係指足以認定被告確有犯罪行為之積極證據而言，該項證據自須適合於被告犯
    罪事實之認定，始得採為斷罪資料；再按事實之認定，應憑證據，如未能發現相
    當證據，或證據不足以證明，自不能以推測或擬制之方法，以為裁判基礎，最高
    法院二十九年上字第三一０五號、四十年臺上字第八六號判例著有明文。公訴人
    認被告涉有上開普通竊盜罪嫌，無非係以被害人丙○○於警訊時之指述及上開車
    輛於九十一年九月一日下午二時許為警尋獲時，車內遺留之太陽眼鏡一副，其上
    之指紋一枚經送驗之結果，與被告指紋卡之左拇指指紋相符，有內政部警政署刑
    事警察局鑑驗書一份在卷可稽為其論據。惟訊據被告堅決否認有何此部分之普通
    竊盜犯行，辯稱：該車內之太陽眼鏡一副，雖係伊所有、於九十一年三、四月間
    遺失之物，然伊確未竊取上開車牌號碼ＰＨ─二０二二號自用小客車等語。經查
    ：被害人丙○○於警訊時雖指稱其所有之前開車牌號碼ＰＨ─二０二二號自用小
    客車，於九十一年八月三十日上午，在彰化縣溪湖鎮○○街二五八號前失竊一節
    ，然被害人丙○○並未指陳係被告或何人竊取上開車輛，是被害人丙○○於警訊
    之指述，尚不足作為被告有竊盜該部車輛之積極事證；又衡以被告所有之前開太
    陽眼鏡一副遺留在被害人施清彬所有前揭車輛內之原因，實非僅出於被告竊盜該
    車之一端，尚難以被害人丙○○所有上開車輛內有被告所有之太陽眼鏡一副，即
    逕推認被告有竊取該車之犯行。此外，復查無其他積極確切之證據，足資證明被
    告有何公訴人起訴書所載此部分之普通竊盜犯行，不能證明被告犯罪，揆諸前開
    說明，本應諭知被告此部分為無罪之判決，惟公訴意旨認此部分與前開被告經判
    決有罪之竊盜犯行部分，具有連續犯之裁判上一罪關係，爰不另為無罪之諭知，
    併此敘明。
據上論斷，應依刑事訴訟法第二百九十九條第一項前段，刑法第五十六條、第三百二
十一條第一項第三款、第七十四條第一款、第九十三條第一項、第三十八條第一項第
二款，判決如主文。
本案經檢察官賴志盛到庭執行職務
中      華      民      國    九十二    年      八      月      四      日
                                臺灣彰化地方法院刑事第三庭
                                  法      官  李  雅  俐
右正本證明與原本無異。
如不服本判決，應於判決送達後十日內，向本院提出上訴狀（須附繕本）。
告訴人或被害人對於判決如有不服具備理由請求檢察官上訴者，其上訴期間之計算係
以檢察官收受判決正本之日期為準。
                                  法院書記官  陳  秀  娟
中      華      民      國    九十二    年      八      月     十一     日
附錄論罪科刑法條：
刑法第三百二十一條：
犯竊盜罪而有左列情形之一者，處六月以上五年以下有期徒刑：
一  於夜間侵入住宅或有人居住之建築物、船艦，或隱匿其內而犯之者。
二  毀越門扇、牆垣或其他安全設備而犯之者。
三  攜帶兇器而犯之者。
四  結夥三人以上而犯之者。
五  乘火災、水災或其他災害之際而犯之者。
六  在車站或埠頭而犯之者。
前項之未遂罰之。


司法院資訊處製作；財團法人民間司法改革基金會備份。
